---
format:
  html: default
execute:
  echo: false
  warning: false
  message: false
  cache: false
toc: true
toc-depth: 4
quarto-required: '>= 1.5'
crossref:
  fig-title: '**Figur**'
  tbl-title: '**Tabell**'
  title-delim: '**.**'
  fig-prefix: figur
  tbl-prefix: tabell
lang: nb
number-sections: true
number-depth: 3
df-print: kable
fig-dpi: 900
number-offset: 0.0
title: Overgang til arbeidsmarkedet
---
# Overgang til arbeidsmarkedet
```{r}
#| label: 'Import data for 1_Overgang_til'
data_1_Overgang_til <- qs::qread('../data_1_Overgang_til.qs')
```
```{r}
source('../../general_formatting.R')
```

## Hvilket utdanningsnivå føler du er mest passende for denne jobben?{#sec-Hvilket-utdanningsniva-foler-du-er-mest-passende-for-denne-jobben--50}



::: {#fig-overgang-til-arbeidsmarkedet-arbniva-21-23-cat-plot-html}

```{r}
#| output: asis
#| panel: tabset
plots <- 
	saros.contents::makeme(data = data_1_Overgang_til, 
	dep = c(arbniva_21_23), 
	type='cat_plot_html', 
	crowd=c('target', 'others'), 
	mesos_var = params$mesos_var, 
	mesos_group = params$mesos_group)
if(!all(sapply(plots, is.null))) {

lapply(names(plots), function(.x) {
  knitr::knit_child(text = c(
    '##### `r .x`',
    '```{r}',
    'library(saros.contents)',
    'knitr::opts_template$set(fig = list(fig.height = fig_height_h_barchart2(plots[[.x]])))',
    '```',
    '',
    '```{r, opts.label="fig"}',
    'library(ggplot2)',
    'library(ggiraph)',
    'nrange <- n_range2(plots[[.x]])',
    'link <- make_link(data = plots[[.x]]$data)',
    'link_plot <- make_link(data = girafe(plots[[.x]], interactive=FALSE), link_prefix=\'[PNG](\', file_suffix = \'.png\', save_fn = ggsaver)',
    'x <- if(!is.null(nrange) || !is.null(link) || !is.null(link_plot)) I(paste0(\'N = \', nrange, \', \', link, \', \', link_plot))',
    'girafe(ggobj = plots[[.x]])',
    '```',
    '',
    '`r x`',
    ''
    ), envir = environment(), quiet = TRUE)
}) |> unlist() |> cat(sep = '\n')
}
```

_Hvilket utdanningsnivå føler du er mest passende for denne jobben?_.

:::


### Fagfelt{#sec-Fagfelt-77}


::: {#fig-overgang-til-arbeidsmarkedet-arbniva-21-23-fagfelt-cat-plot-html}

```{r}
#| output: asis
#| panel: tabset
plots <- 
	saros.contents::makeme(data = data_1_Overgang_til, 
		dep = c(arbniva_21_23), 
		indep = c(fagfelt), 
		type='cat_plot_html', 
		crowd=c('target', 'others'), 
		hide_for_all_crowds_if_hidden_for_crowd = "target",
		mesos_var = params$mesos_var, 
		mesos_group = params$mesos_group)
if(!all(sapply(plots, is.null))) {
lapply(names(plots), function(.x) {
  knitr::knit_child(text = c(
    '##### `r .x`',
    '```{r}',
    'library(saros.contents)',
    'knitr::opts_template$set(fig = list(fig.height = fig_height_h_barchart2(plots[[.x]])))',
    '```',
    '',
    '```{r, opts.label="fig"}',
    'library(ggplot2)',
    'library(ggiraph)',
    'nrange <- n_range2(plots[[.x]])',
    'link <- make_link(data = plots[[.x]]$data)',
    'link_plot <- make_link(data = girafe(plots[[.x]], interactive=FALSE), link_prefix=\'[PNG](\', file_suffix = \'.png\', save_fn = ggsaver)',
    'x <- if(!is.null(nrange) || !is.null(link) || !is.null(link_plot)) I(paste0(\'N = \', nrange, \', \', link, \', \', link_plot))',
    'girafe(ggobj = plots[[.x]])',
    '```',
    '',
    '`r x`',
    ''
    ), envir = environment(), quiet = TRUE)
}) |> unlist() |> cat(sep = '\n')
}
```

_Hvilket utdanningsnivå føler du er mest passende for denne jobben?_ etter _fagfelt_.

:::



## Hvordan synes du innholdet i utdanningen du avsluttet våren 2023 passer med arbeidsoppgavene i denne jobben?{#sec-Hvordan-synes-du-innholdet-i-utdanningen-du-avsluttet-varen-2023-passer-med-arbeidsoppgavene-i-denne-jobben--63}



::: {#fig-overgang-til-arbeidsmarkedet-horisontalt-samsvar-cat-plot-html}

```{r}
#| output: asis
#| panel: tabset
plots <- 
	saros.contents::makeme(data = data_1_Overgang_til, 
	dep = c(horisontalt_samsvar), 
	type='cat_plot_html', 
	crowd=c('target', 'others'), 
	mesos_var = params$mesos_var, 
	mesos_group = params$mesos_group)
if(!all(sapply(plots, is.null))) {

lapply(names(plots), function(.x) {
  knitr::knit_child(text = c(
    '##### `r .x`',
    '```{r}',
    'library(saros.contents)',
    'knitr::opts_template$set(fig = list(fig.height = fig_height_h_barchart2(plots[[.x]])))',
    '```',
    '',
    '```{r, opts.label="fig"}',
    'library(ggplot2)',
    'library(ggiraph)',
    'nrange <- n_range2(plots[[.x]])',
    'link <- make_link(data = plots[[.x]]$data)',
    'link_plot <- make_link(data = girafe(plots[[.x]], interactive=FALSE), link_prefix=\'[PNG](\', file_suffix = \'.png\', save_fn = ggsaver)',
    'x <- if(!is.null(nrange) || !is.null(link) || !is.null(link_plot)) I(paste0(\'N = \', nrange, \', \', link, \', \', link_plot))',
    'girafe(ggobj = plots[[.x]])',
    '```',
    '',
    '`r x`',
    ''
    ), envir = environment(), quiet = TRUE)
}) |> unlist() |> cat(sep = '\n')
}
```

_Hvordan synes du innholdet i utdanningen du avsluttet våren 2023 passer med arbeidsoppgavene i denne jobben?_.

:::


### Fagfelt{#sec-Fagfelt-13}


::: {#fig-overgang-til-arbeidsmarkedet-horisontalt-samsvar-fagfelt-cat-plot-html}

```{r}
#| output: asis
#| panel: tabset
plots <- 
	saros.contents::makeme(data = data_1_Overgang_til, 
		dep = c(horisontalt_samsvar), 
		indep = c(fagfelt), 
		type='cat_plot_html', 
		crowd=c('target', 'others'), 
		hide_for_all_crowds_if_hidden_for_crowd = "target",
		mesos_var = params$mesos_var, 
		mesos_group = params$mesos_group)
if(!all(sapply(plots, is.null))) {
lapply(names(plots), function(.x) {
  knitr::knit_child(text = c(
    '##### `r .x`',
    '```{r}',
    'library(saros.contents)',
    'knitr::opts_template$set(fig = list(fig.height = fig_height_h_barchart2(plots[[.x]])))',
    '```',
    '',
    '```{r, opts.label="fig"}',
    'library(ggplot2)',
    'library(ggiraph)',
    'nrange <- n_range2(plots[[.x]])',
    'link <- make_link(data = plots[[.x]]$data)',
    'link_plot <- make_link(data = girafe(plots[[.x]], interactive=FALSE), link_prefix=\'[PNG](\', file_suffix = \'.png\', save_fn = ggsaver)',
    'x <- if(!is.null(nrange) || !is.null(link) || !is.null(link_plot)) I(paste0(\'N = \', nrange, \', \', link, \', \', link_plot))',
    'girafe(ggobj = plots[[.x]])',
    '```',
    '',
    '`r x`',
    ''
    ), envir = environment(), quiet = TRUE)
}) |> unlist() |> cat(sep = '\n')
}
```

_Hvordan synes du innholdet i utdanningen du avsluttet våren 2023 passer med arbeidsoppgavene i denne jobben?_ etter _fagfelt_.

:::


## I hvilken grad får du utnyttet dine kunnskaper og ferdigheter i denne jobben?{#sec-I-hvilken-grad-far-du-utnyttet-dine-kunnskaper-og-ferdigheter-i-denne-jobben--34}


::: {#fig-overgang-til-arbeidsmarkedet-utnyttel-cat-plot-html}

```{r}
#| output: asis
#| panel: tabset
plots <- 
	saros.contents::makeme(data = data_1_Overgang_til, 
	dep = c(utnyttel), 
	type='cat_plot_html', 
	crowd=c('target', 'others'), 
	mesos_var = params$mesos_var, 
	mesos_group = params$mesos_group)
if(!all(sapply(plots, is.null))) {

lapply(names(plots), function(.x) {
  knitr::knit_child(text = c(
    '##### `r .x`',
    '```{r}',
    'library(saros.contents)',
    'knitr::opts_template$set(fig = list(fig.height = fig_height_h_barchart2(plots[[.x]])))',
    '```',
    '',
    '```{r, opts.label="fig"}',
    'library(ggplot2)',
    'library(ggiraph)',
    'nrange <- n_range2(plots[[.x]])',
    'link <- make_link(data = plots[[.x]]$data)',
    'link_plot <- make_link(data = girafe(plots[[.x]], interactive=FALSE), link_prefix=\'[PNG](\', file_suffix = \'.png\', save_fn = ggsaver)',
    'x <- if(!is.null(nrange) || !is.null(link) || !is.null(link_plot)) I(paste0(\'N = \', nrange, \', \', link, \', \', link_plot))',
    'girafe(ggobj = plots[[.x]])',
    '```',
    '',
    '`r x`',
    ''
    ), envir = environment(), quiet = TRUE)
}) |> unlist() |> cat(sep = '\n')
}
```

_I hvilken grad får du utnyttet dine kunnskaper og ferdigheter i denne jobben?_.

:::


### Fagfelt{#sec-Fagfelt-24}


::: {#fig-overgang-til-arbeidsmarkedet-utnyttel-fagfelt-cat-plot-html}

```{r}
#| output: asis
#| panel: tabset
plots <- 
	saros.contents::makeme(data = data_1_Overgang_til, 
		dep = c(utnyttel), 
		indep = c(fagfelt), 
		type='cat_plot_html', 
		crowd=c('target', 'others'), 
		hide_for_all_crowds_if_hidden_for_crowd = "target",
		mesos_var = params$mesos_var, 
		mesos_group = params$mesos_group)
if(!all(sapply(plots, is.null))) {
lapply(names(plots), function(.x) {
  knitr::knit_child(text = c(
    '##### `r .x`',
    '```{r}',
    'library(saros.contents)',
    'knitr::opts_template$set(fig = list(fig.height = fig_height_h_barchart2(plots[[.x]])))',
    '```',
    '',
    '```{r, opts.label="fig"}',
    'library(ggplot2)',
    'library(ggiraph)',
    'nrange <- n_range2(plots[[.x]])',
    'link <- make_link(data = plots[[.x]]$data)',
    'link_plot <- make_link(data = girafe(plots[[.x]], interactive=FALSE), link_prefix=\'[PNG](\', file_suffix = \'.png\', save_fn = ggsaver)',
    'x <- if(!is.null(nrange) || !is.null(link) || !is.null(link_plot)) I(paste0(\'N = \', nrange, \', \', link, \', \', link_plot))',
    'girafe(ggobj = plots[[.x]])',
    '```',
    '',
    '`r x`',
    ''
    ), envir = environment(), quiet = TRUE)
}) |> unlist() |> cat(sep = '\n')
}
```

_I hvilken grad får du utnyttet dine kunnskaper og ferdigheter i denne jobben?_ etter _fagfelt_.

:::



## Sysselsetting{#sec-Sysselsetting-62}



::: {#fig-overgang-til-arbeidsmarkedet-sysselsatt-cat-plot-html}

```{r}
#| output: asis
#| panel: tabset
plots <- 
	saros.contents::makeme(data = data_1_Overgang_til, 
	dep = c(sysselsatt), 
	type='cat_plot_html', 
	crowd=c('target', 'others'), 
	mesos_var = params$mesos_var, 
	mesos_group = params$mesos_group)
if(!all(sapply(plots, is.null))) {

lapply(names(plots), function(.x) {
  knitr::knit_child(text = c(
    '##### `r .x`',
    '```{r}',
    'library(saros.contents)',
    'knitr::opts_template$set(fig = list(fig.height = fig_height_h_barchart2(plots[[.x]])))',
    '```',
    '',
    '```{r, opts.label="fig"}',
    'library(ggplot2)',
    'library(ggiraph)',
    'nrange <- n_range2(plots[[.x]])',
    'link <- make_link(data = plots[[.x]]$data)',
    'link_plot <- make_link(data = girafe(plots[[.x]], interactive=FALSE), link_prefix=\'[PNG](\', file_suffix = \'.png\', save_fn = ggsaver)',
    'x <- if(!is.null(nrange) || !is.null(link) || !is.null(link_plot)) I(paste0(\'N = \', nrange, \', \', link, \', \', link_plot))',
    'girafe(ggobj = plots[[.x]])',
    '```',
    '',
    '`r x`',
    ''
    ), envir = environment(), quiet = TRUE)
}) |> unlist() |> cat(sep = '\n')
}
```

_Sysselsetting_.

:::


### Fagfelt{#sec-Fagfelt-07}


::: {#fig-overgang-til-arbeidsmarkedet-sysselsatt-fagfelt-cat-plot-html}

```{r}
#| output: asis
#| panel: tabset
plots <- 
	saros.contents::makeme(data = data_1_Overgang_til, 
		dep = c(sysselsatt), 
		indep = c(fagfelt), 
		type='cat_plot_html', 
		crowd=c('target', 'others'), 
		hide_for_all_crowds_if_hidden_for_crowd = "target",
		mesos_var = params$mesos_var, 
		mesos_group = params$mesos_group)
if(!all(sapply(plots, is.null))) {
lapply(names(plots), function(.x) {
  knitr::knit_child(text = c(
    '##### `r .x`',
    '```{r}',
    'library(saros.contents)',
    'knitr::opts_template$set(fig = list(fig.height = fig_height_h_barchart2(plots[[.x]])))',
    '```',
    '',
    '```{r, opts.label="fig"}',
    'library(ggplot2)',
    'library(ggiraph)',
    'nrange <- n_range2(plots[[.x]])',
    'link <- make_link(data = plots[[.x]]$data)',
    'link_plot <- make_link(data = girafe(plots[[.x]], interactive=FALSE), link_prefix=\'[PNG](\', file_suffix = \'.png\', save_fn = ggsaver)',
    'x <- if(!is.null(nrange) || !is.null(link) || !is.null(link_plot)) I(paste0(\'N = \', nrange, \', \', link, \', \', link_plot))',
    'girafe(ggobj = plots[[.x]])',
    '```',
    '',
    '`r x`',
    ''
    ), envir = environment(), quiet = TRUE)
}) |> unlist() |> cat(sep = '\n')
}
```

_Sysselsetting_ etter _fagfelt_.

:::

