---
format:
  html: default
execute:
  echo: false
  warning: false
  message: false
  cache: false
toc: true
toc-depth: 4
quarto-required: '>= 1.5'
crossref:
  fig-title: '**Figur**'
  tbl-title: '**Tabell**'
  title-delim: '**.**'
  fig-prefix: figur
  tbl-prefix: tabell
lang: nb
number-sections: true
number-depth: 3
df-print: kable
fig-dpi: 900
number-offset: 1.0
title: Utdanningstilfredshet
---
# Utdanningstilfredshet
```{r}
#| label: 'Import data for 2_Utdanningsti'
data_2_Utdanningsti <- qs::qread('../data_2_Utdanningsti.qs')
```
```{r}
source('../../general_formatting.R')
```

## Hvis du skal gi en samlet vurdering, hvor fornøyd vil du da si at du har vært med …{#sec-Hvis-du-skal-gi-en-samlet-vurdering-hvor-fornoyd-vil-du-da-si-at-du-har-vart-med--96}



::: {#fig-utdanningstilfredshet-svurd-cat-plot-html}

```{r}
#| output: asis
#| panel: tabset
plots <-
	saros.contents::makeme(data = data_2_Utdanningsti,
	dep = c(samlvurd_1,samlvurd_2,spesvurd_1,spesvurd_2,spesvurd_3,spesvurd_4),
	type='cat_plot_html',
	crowd=c('target', 'others'),
	mesos_var = params$mesos_var,
	mesos_group = params$mesos_group)
if(!all(sapply(plots, is.null))) {

lapply(names(plots), function(.x) {
  knitr::knit_child(text = c(
    '##### `r .x`',
    '```{r}',
    'library(saros.contents)',
    'knitr::opts_template$set(fig = list(fig.height = fig_height_h_barchart2(plots[[.x]])))',
    '```',
    '',
    '```{r, opts.label="fig"}',
    'library(ggplot2)',
    'library(ggiraph)',
    'nrange <- n_range2(plots[[.x]])',
    'link <- make_link(data = plots[[.x]]$data)',
    'link_plot <- make_link(data = girafe(plots[[.x]], interactive=FALSE), link_prefix=\'[PNG](\', file_suffix = \'.png\', save_fn = ggsaver)',
    'x <- if(!is.null(nrange) || !is.null(link) || !is.null(link_plot)) I(paste0(\'N = \', nrange, \', \', link, \', \', link_plot))',
    'girafe(ggobj = plots[[.x]])',
    '```',
    '',
    '`{r} x`',
    ''
    ), envir = environment(), quiet = TRUE)
}) |> unlist() |> cat(sep = '\n')
}
```

_Hvis du skal gi en samlet vurdering, hvor fornøyd vil du da si at du har vært med …_.

:::



### Fagfelt{#sec-Fagfelt-51}



::: {#fig-utdanningstilfredshet-svurd-fagfelt-cat-plot-html}

```{r}
#| output: asis
#| panel: tabset
plots <-
	saros.contents::makeme(data = data_2_Utdanningsti,
		dep = c(samlvurd_1),
		indep = c(fagfelt),
		type='cat_plot_html',
		crowd=c('target', 'others'),
		hide_for_all_crowds_if_hidden_for_crowd = "target",
		mesos_var = params$mesos_var,
		mesos_group = params$mesos_group)
if(!all(sapply(plots, is.null))) {
lapply(names(plots), function(.x) {
  knitr::knit_child(text = c(
    '##### `r .x`',
    '```{r}',
    'library(saros.contents)',
    'knitr::opts_template$set(fig = list(fig.height = fig_height_h_barchart2(plots[[.x]])))',
    '```',
    '',
    '```{r, opts.label="fig"}',
    'library(ggplot2)',
    'library(ggiraph)',
    'nrange <- n_range2(plots[[.x]])',
    'link <- make_link(data = plots[[.x]]$data)',
    'link_plot <- make_link(data = girafe(plots[[.x]], interactive=FALSE), link_prefix=\'[PNG](\', file_suffix = \'.png\', save_fn = ggsaver)',
    'x <- if(!is.null(nrange) || !is.null(link) || !is.null(link_plot)) I(paste0(\'N = \', nrange, \', \', link, \', \', link_plot))',
    'girafe(ggobj = plots[[.x]])',
    '```',
    '',
    '`r x`',
    ''
    ), envir = environment(), quiet = TRUE)
}) |> unlist() |> cat(sep = '\n')
}
```

_Hvis du skal gi en samlet vurdering, hvor fornøyd vil du da si at du har vært med - Utdanningen du tok?_ etter _fagfelt_.

:::

::: {#fig-utdanningstilfredshet-svurd-fagfelt-cat-plot-html}

```{r}
#| output: asis
#| panel: tabset
plots <-
	saros.contents::makeme(data = data_2_Utdanningsti,
		dep = c(samlvurd_2),
		indep = c(fagfelt),
		type='cat_plot_html',
		crowd=c('target', 'others'),
		hide_for_all_crowds_if_hidden_for_crowd = "target",
		mesos_var = params$mesos_var,
		mesos_group = params$mesos_group)
if(!all(sapply(plots, is.null))) {
lapply(names(plots), function(.x) {
  knitr::knit_child(text = c(
    '##### `r .x`',
    '```{r}',
    'library(saros.contents)',
    'knitr::opts_template$set(fig = list(fig.height = fig_height_h_barchart2(plots[[.x]])))',
    '```',
    '',
    '```{r, opts.label="fig"}',
    'library(ggplot2)',
    'library(ggiraph)',
    'nrange <- n_range2(plots[[.x]])',
    'link <- make_link(data = plots[[.x]]$data)',
    'link_plot <- make_link(data = girafe(plots[[.x]], interactive=FALSE), link_prefix=\'[PNG](\', file_suffix = \'.png\', save_fn = ggsaver)',
    'x <- if(!is.null(nrange) || !is.null(link) || !is.null(link_plot)) I(paste0(\'N = \', nrange, \', \', link, \', \', link_plot))',
    'girafe(ggobj = plots[[.x]])',
    '```',
    '',
    '`r x`',
    ''
    ), envir = environment(), quiet = TRUE)
}) |> unlist() |> cat(sep = '\n')
}
```

_Hvis du skal gi en samlet vurdering, hvor fornøyd vil du da si at du har vært med høgskolen/universitetet du har tatt mastergraden ved?_ etter _fagfelt_.

:::

::: {#fig-utdanningstilfredshet-svurd-fagfelt-cat-plot-html}

```{r}
#| output: asis
#| panel: tabset
plots <-
	saros.contents::makeme(data = data_2_Utdanningsti,
		dep = c(spesvurd_1),
		indep = c(fagfelt),
		type='cat_plot_html',
		crowd=c('target', 'others'),
		hide_for_all_crowds_if_hidden_for_crowd = "target",
		mesos_var = params$mesos_var,
		mesos_group = params$mesos_group)
if(!all(sapply(plots, is.null))) {
lapply(names(plots), function(.x) {
  knitr::knit_child(text = c(
    '##### `r .x`',
    '```{r}',
    'library(saros.contents)',
    'knitr::opts_template$set(fig = list(fig.height = fig_height_h_barchart2(plots[[.x]])))',
    '```',
    '',
    '```{r, opts.label="fig"}',
    'library(ggplot2)',
    'library(ggiraph)',
    'nrange <- n_range2(plots[[.x]])',
    'link <- make_link(data = plots[[.x]]$data)',
    'link_plot <- make_link(data = girafe(plots[[.x]], interactive=FALSE), link_prefix=\'[PNG](\', file_suffix = \'.png\', save_fn = ggsaver)',
    'x <- if(!is.null(nrange) || !is.null(link) || !is.null(link_plot)) I(paste0(\'N = \', nrange, \', \', link, \', \', link_plot))',
    'girafe(ggobj = plots[[.x]])',
    '```',
    '',
    '`r x`',
    ''
    ), envir = environment(), quiet = TRUE)
}) |> unlist() |> cat(sep = '\n')
}
```

_Hvis du skal gi en samlet vurdering, hvor fornøyd vil du da si at du har vært med studiets faglige innhold?_ etter _fagfelt_.

:::

::: {#fig-utdanningstilfredshet-svurd-fagfelt-cat-plot-html}

```{r}
#| output: asis
#| panel: tabset
plots <-
	saros.contents::makeme(data = data_2_Utdanningsti,
		dep = c(spesvurd_2),
		indep = c(fagfelt),
		type='cat_plot_html',
		crowd=c('target', 'others'),
		hide_for_all_crowds_if_hidden_for_crowd = "target",
		mesos_var = params$mesos_var,
		mesos_group = params$mesos_group)
if(!all(sapply(plots, is.null))) {
lapply(names(plots), function(.x) {
  knitr::knit_child(text = c(
    '##### `r .x`',
    '```{r}',
    'library(saros.contents)',
    'knitr::opts_template$set(fig = list(fig.height = fig_height_h_barchart2(plots[[.x]])))',
    '```',
    '',
    '```{r, opts.label="fig"}',
    'library(ggplot2)',
    'library(ggiraph)',
    'nrange <- n_range2(plots[[.x]])',
    'link <- make_link(data = plots[[.x]]$data)',
    'link_plot <- make_link(data = girafe(plots[[.x]], interactive=FALSE), link_prefix=\'[PNG](\', file_suffix = \'.png\', save_fn = ggsaver)',
    'x <- if(!is.null(nrange) || !is.null(link) || !is.null(link_plot)) I(paste0(\'N = \', nrange, \', \', link, \', \', link_plot))',
    'girafe(ggobj = plots[[.x]])',
    '```',
    '',
    '`r x`',
    ''
    ), envir = environment(), quiet = TRUE)
}) |> unlist() |> cat(sep = '\n')
}
```

_Hvis du skal gi en samlet vurdering, hvor fornøyd vil du da si at du har vært med undervisningskvaliteten?_ etter _fagfelt_.

:::

::: {#fig-utdanningstilfredshet-svurd-fagfelt-cat-plot-html}

```{r}
#| output: asis
#| panel: tabset
plots <-
	saros.contents::makeme(data = data_2_Utdanningsti,
		dep = c(spesvurd_3),
		indep = c(fagfelt),
		type='cat_plot_html',
		crowd=c('target', 'others'),
		hide_for_all_crowds_if_hidden_for_crowd = "target",
		mesos_var = params$mesos_var,
		mesos_group = params$mesos_group)
if(!all(sapply(plots, is.null))) {
lapply(names(plots), function(.x) {
  knitr::knit_child(text = c(
    '##### `r .x`',
    '```{r}',
    'library(saros.contents)',
    'knitr::opts_template$set(fig = list(fig.height = fig_height_h_barchart2(plots[[.x]])))',
    '```',
    '',
    '```{r, opts.label="fig"}',
    'library(ggplot2)',
    'library(ggiraph)',
    'nrange <- n_range2(plots[[.x]])',
    'link <- make_link(data = plots[[.x]]$data)',
    'link_plot <- make_link(data = girafe(plots[[.x]], interactive=FALSE), link_prefix=\'[PNG](\', file_suffix = \'.png\', save_fn = ggsaver)',
    'x <- if(!is.null(nrange) || !is.null(link) || !is.null(link_plot)) I(paste0(\'N = \', nrange, \', \', link, \', \', link_plot))',
    'girafe(ggobj = plots[[.x]])',
    '```',
    '',
    '`r x`',
    ''
    ), envir = environment(), quiet = TRUE)
}) |> unlist() |> cat(sep = '\n')
}
```

_Hvis du skal gi en samlet vurdering, hvor fornøyd vil du da si at du har vært med tilbakemelding/veiledning fra undervisningspersonalet_ etter _fagfelt_.

:::

::: {#fig-utdanningstilfredshet-svurd-fagfelt-cat-plot-html}

```{r}
#| output: asis
#| panel: tabset
plots <-
	saros.contents::makeme(data = data_2_Utdanningsti,
		dep = c(spesvurd_4),
		indep = c(fagfelt),
		type='cat_plot_html',
		crowd=c('target', 'others'),
		hide_for_all_crowds_if_hidden_for_crowd = "target",
		mesos_var = params$mesos_var,
		mesos_group = params$mesos_group)
if(!all(sapply(plots, is.null))) {
lapply(names(plots), function(.x) {
  knitr::knit_child(text = c(
    '##### `r .x`',
    '```{r}',
    'library(saros.contents)',
    'knitr::opts_template$set(fig = list(fig.height = fig_height_h_barchart2(plots[[.x]])))',
    '```',
    '',
    '```{r, opts.label="fig"}',
    'library(ggplot2)',
    'library(ggiraph)',
    'nrange <- n_range2(plots[[.x]])',
    'link <- make_link(data = plots[[.x]]$data)',
    'link_plot <- make_link(data = girafe(plots[[.x]], interactive=FALSE), link_prefix=\'[PNG](\', file_suffix = \'.png\', save_fn = ggsaver)',
    'x <- if(!is.null(nrange) || !is.null(link) || !is.null(link_plot)) I(paste0(\'N = \', nrange, \', \', link, \', \', link_plot))',
    'girafe(ggobj = plots[[.x]])',
    '```',
    '',
    '`r x`',
    ''
    ), envir = environment(), quiet = TRUE)
}) |> unlist() |> cat(sep = '\n')
}
```

_Hvis du skal gi en samlet vurdering, hvor fornøyd vil du da si at du har vært med studiets relevans for arbeidslivet?…_ etter _fagfelt_.

:::
